【裁判字號】    98,聲,50
【裁判日期】    980630
【裁判案由】    停止執行
【裁判全文】
臺灣臺北地方法院民事裁定                98年度聲字第50號
聲  請  人  甲○○(李翔九之繼.
                        9戶.
訴訟代理人  丙○
相  對  人  富邦資產管理股份有限公司
法定代理人  乙○○
上列當事人間聲請停止停止執行事件，本院裁定如下：
    主  文
聲請駁回。
    理  由
一、按有回復原狀之聲請，或提起再審或異議之訴，或對於和解
    為繼續審判之請求，或提起宣告調解無效之訴、撤銷調解之
    訴，或對於許可強制執行之裁定提起抗告時，法院因必要情
    形或依聲請定相當並確實之擔保，得為停止強制執行之裁定
    ，強制執行法第18條第2項 定有明文。復按，法院依強制執
    行法第18條第2 項定擔保金額而准許停止強制執行之裁定者
    ，該項擔保係備供債權人因停止執行所受損害之賠償，其數
    額應依標的物停止執行後，債權人未能即時受償或利用該標
    的物所受之損害額，或其因另供擔保強制執行所受之損害額
    定之，非以標的物之價值或其債權額為依據（最高法院91年
    度台抗字第429 號裁判意旨參照）。
二、本件聲請意旨略以：相對人前據臺灣台中地方法院87年度執
    七字第8662號債權憑證，向本院聲請97年度執字第61056 號
    執行事件，聲請人並以其提起債務人異議之訴為由，經本院
    以97年度聲字第3306號裁定准許於聲請人提供擔保金新臺幣
    （下同）1,250,000 元後，得停止前揭強制執行程序，惟聲
    請人經審視相對人所提相關有限資料後，始知系爭債務至多
    為4,044,937 元，遂聲請將訴訟標的變更為上述金額；況相
    對人已自聲請人及其他繼承人處收取高達7,013,208 元以上
    之款項，對聲請人及其他繼承人之家庭生計、名譽及信用造
    成重大傷害，且相對人仍持續對聲請人之薪資為強制執行，
    並仍查封聲請人所有位於臺北縣新店市○○段溪洲小段第00
    00-0000 地號之土地，聲請人值此困苦之際，何能有金錢以
    供擔保。為此，聲請將訴訟標的變更為4,044,937 元外，另
    請求裁定准為即時終止前揭強制執行程序進行，並判令相對
    人先行將已收取而超過4,044,937 元部分之項項退還予聲請
    人及其他繼承人，並撤銷前揭土地之查封等語。
三、經查，依聲請人所提出之本院97年度聲字第3306號裁定，可
    知本院業已審究認聲請人聲請停止97年度執字第61056 號強
    制執行程序為有理由，應予准許，並已確定應供擔保之金額
    ，是聲請人依據前開民事裁定後，即得聲請停止強制執行，
    自無重新聲請裁定准許停止執行之必要。至聲請人雖另陳稱
    ，其遭相對人強制執行薪資，且所有之土地亦遭查封，對聲
    請人之家庭生計已造成重大影響，何得有1,250,000 元可供
    擔保，自應由法院裁定即時停止97年度執字第61056 號強制
    執行程序之進行乙節。惟按強制執行法第18條規定停止執行
    之立法意旨，係為避免相對人因強制執行程序進行之結果而
    受有不可回復之損害。故賦予法院於債務人針對執行名義存
    否提起救濟時後因必要之情形，或於債務人提供相當並確實
    之擔保賠償債權人因停止強制執行所受損害時，裁定停止強
    制執行，至於債務人所為救濟程序，異議之訴實體上有無理
    由、是否得使執行名義失其效力，並非法院於裁定停止執行
    時應予審酌之事項（最高法院93年度台抗字第723 號裁判意
    旨參照），是以本院前所為依聲請人之聲請定相當供擔保金
    額裁定停止執行程序，於法尚無不合，聲請人聲請本院免供
    擔保裁定即時停止強制執行程序，與前揭強制執行法第18條
    規定必須定相當並確實之擔保，方得裁定停止強制執行之規
    定不符，此部分無從准許。再者，關於聲請意旨所稱訴訟標
    的應變更為4,044,937 元，相對人並應返還先行已收取超逾
    部分之款項，及撤銷對聲請人及繼承人所有土地之查封等情
    ，核屬對相對人之債權額及債權剩餘數額有所爭執，乃為實
    體上法律關係之爭執，揆諸前揭說明，當循強制執行法第14
    條規定以債務人異議之訴處理之，不得據以聲請停止執行，
    是本件聲請人若認為應清償之債務均已清償，即應於本案97
    年度訴字第6406號債務人異議之訴中另為爭執，並求為判決
    。本院審查結果，聲請人聲請停止執行，非有理由，應予駁
    回。
四、爰裁定如主文。
中    華    民    國    98    年    6    月    30    日
                  民事第四庭    法  官  趙子榮
以上正本係照原本作成
如對本裁定抗告須於裁定送達後10日內向本院提出抗告狀，並繳
納抗告費新臺幣1,000元
中    華    民    國    98    年    6    月    30    日
                                書記官  謝榕芝


司法院資訊處製作；財團法人民間司法改革基金會備份。
